【裁判字號】    94,訴,1628
【裁判日期】    950418
【裁判案由】    違反槍砲彈藥刀械管制條例
【裁判全文】
臺灣桃園地方法院刑事判決              94年度訴字第1628號
公  訴  人  臺灣桃園地方法院檢察署檢察官
被      告  甲○○
                      16號
選任辯護人  鍾儀婷律師
上列被告因違反槍砲彈藥刀械管制條例案件，經檢察官提起公訴
（94年度偵字第11755 號），本院判決如下：
    主  文
甲○○未經許可，持有可發射子彈具有殺傷力之改造手槍，處有
期徒刑壹年拾月，併科罰金新臺幣拾萬元，罰金如易服勞役，以
新臺幣玖佰元即銀元參佰元折算壹日。緩刑肆年，緩刑期內付保
護管束。扣案之仿WALTHER 廠PPK/S 型半自動手槍製造之玩具手
槍換裝土造金屬槍管改造而成之改造手槍（槍枝管制編號000000
0000號）壹枝及有殺傷力之土造子彈（具有直徑約捌點零釐米金
屬彈頭）壹顆均沒收。
    事  實
一、甲○○明知未經中央主管機關許可，不得持有可發射子彈具
    殺傷力之改造玩具手槍及持有具殺傷力之子彈，竟於民國94
    年6 月15日20時許，在桃園縣中壢市「奪標KTV 」前，以新
    臺幣8,000 元之代價，向姓名年籍不詳綽號「阿倫」之成年
    男子，購買具有可擊發子彈具殺傷力之仿WALTHER 廠PPK/S
    型半自動手槍製造之玩具手槍換裝土造金屬槍管改造而成之
    改造手槍（槍枝管制編號0000000000號）1 枝及有殺傷力之
    土造子彈2 顆（均具有直徑約8.0 釐米金屬彈頭）而持有之
    。嗣於同月17日8 時40分許，在桃園縣八德市國道2 號高速
    公路西向18公里處，為警查獲，並扣得前開改造手槍1 枝及
    土造子彈2 顆。
二、案經內政部警政署國道公路警察局第6 警察隊報告臺灣桃園
    地方法院檢察署檢察官偵查起訴。
    理  由
一、訊據被告甲○○迭自警詢、偵查及本院審理中坦承於上開時
    、地持有上開具有殺傷力之改造玩具手槍及具有殺傷力之子
    彈等情不諱，並有國道公路警察局第6 警察隊搜索扣押筆錄
    1 份、上開槍彈照片1 張在卷可稽。而上開槍、彈經送內政
    部警政署刑事警察局鑑定，送鑑手槍1 支（槍枝管制編號00
    00000000號手槍係仿WALTHER 廠PPK/S 型半自動手槍製造之
    金屬玩具手槍換裝土造金屬槍管而成之改造手槍，機械性能
    良好，可擊發適用子彈，認具殺傷力；送鑑子彈2 顆，均具
    直徑約8.0 釐米土造金屬彈頭之土造子彈，經採樣1 顆試射
    ，可擊發，認具殺傷力，有內政部警政署刑事警察局94年7
    月20日刑鑑字第0940096205號槍彈鑑定書1 份附卷可稽（詳
    臺灣桃園地方法院檢察署94年度偵字第11755 號偵查卷宗第
    30、31頁）。綜上，被告持有可發射子彈具有殺傷力之改造
    玩具手槍及具有殺傷力之子彈犯行明確，應依法論科。
二、槍砲彈藥刀械管制條例第4 條第1 項第1 款、第2 款規定「
    本條例所稱槍砲、彈藥、刀械如下：一、槍砲：指火砲、肩
    射武器、機關槍、衝鋒槍、卡柄槍、自動步槍、普通步槍、
    馬槍、手槍、鋼筆槍、瓦斯槍、麻醉槍、獵槍、空氣槍、魚
    槍及其他可發射金屬或子彈具有殺傷力之各式槍砲。二、彈
    藥：指前款各式槍砲所使用之砲彈、子彈及其他具有殺傷力
    或破壞性之各類炸彈、爆裂物。」，核被告所為，係犯槍砲
    彈藥刀械管制條例第8 條第4 項未經許可持有其他可發射子
    彈具有殺傷力之各式槍砲罪，及同條例第12條第4 項之未經
    許可持有具殺傷力之子彈罪。被告1 持有行為同時觸犯上開
    2 罪名，為想像競合犯，應依刑法第55條規定，從較重之未
    經許可持有其他可發射子彈具有殺傷力之各式槍砲罪處斷。
    又被告於94年6 月15日20時許，購買上開槍彈而持有後，於
    同月17日8 時40分許即為警查獲，實際持有之期間甚短，且
    被告自警詢時起，均坦承犯行，現申請進入桃竹苗區技術校
    院2 年制技術系進修部就讀，有申請入學報名表1 份在卷可
    參，是本院認被告犯罪之情狀，如予宣告法定最低度刑期，
    仍嫌過重，情堪憫恕，爰依刑法第59條規定減輕其刑。爰審
    酌上開槍彈係屬高度危險之物品，非經主管機關許可不得擅
    自持有，以維社會大眾安全，被告持有上開槍彈，將危害社
    會安全，惟其實際持有之期間短暫、數量非鉅，被告犯後尚
    坦承犯行，態度良好，及其犯罪動機、手段等一切情狀，量
    處如主文所示之刑，且就罰金部分併諭知易服勞役之折算標
    準。另查，被告前未曾受有期徒刑以上刑之宣告，有臺灣高
    等法院被告前案紀錄表1 份在卷可稽，其因一時失慮，偶罹
    刑典，信其經此偵審程序及刑之宣告後，應知警惕而無再犯
    之虞，本院因認暫不執行其刑為當，爰依刑法第74條第1 款
    規定併予以宣告緩刑4 年，用啟自新，又為使被告記取教訓
    ，本院認被告有交付保護管束之必要，使被告於保護管束中
    接受觀護人輔導，冀以此方法而收追蹤矯治之效，爰併諭知
    被告於緩刑期內付保護管束。扣案可發射子彈具有殺傷力之
    改造玩具手槍1 支（槍枝管制編號0000000000號）及扣案具
    有直徑8.0 釐米金屬彈頭而具有殺傷力之土造子彈1 顆（扣
    案2 顆子彈，經採樣1 顆子彈試射後餘1 顆），均為違禁物
    ，不論是否屬於被告所有，均應依刑法第38條第1 項第1款
    規定宣告沒收，而經採樣試射之該顆子彈，已不能再擊發而
    不具殺傷力，並非違禁物，亦非犯罪所用或所得之物，爰不
    依刑法第38條規定宣告沒收。
據上論斷，應依刑事訴訟法第299 條第1 項前段，槍砲彈藥刀械
管制條例第8 條第4 項、第12條第4 項，刑法第11條前段、第59
條、第55條、第42條第2 項、第74條第1 款、第93條第1 項、第
38 條 第1 項第1 款，罰金罰鍰提高標準條例第2 條，現行法規
所定貨幣折算新臺幣條例第2 條，判決如主文。
本案經檢察官柯怡如到庭執行職務。
中    華    民    國    95    年    4     月    18    日
                  臺灣桃園地方法院刑事第五庭
                      審判長法  官  潘政宏
                            法  官  周炳全
                            法  官  張明儀
以上正本證明與原本無異。
如不服本判決，應於判決送達後10日內向本院提出上訴狀（應附
繕本），上訴於臺灣高等法院。
                            書記官  吳瓊英
中    華    民    國    95    年    4     月    19    日
槍砲彈藥刀械管制條例第8條第4項
未經許可，持有、寄藏或意圖販賣而陳列第 1 項所列槍枝者，處
 3 年以上10年以下有期徒刑，併科新臺幣700 萬元以下罰金。
槍砲彈藥刀械管制條例第12條第4項
未經許可，持有、寄藏或意圖販賣而陳列子彈者，處 5 年以下有
期徒刑，併科新台幣 300 萬元以下罰金。


司法院資訊處製作；財團法人民間司法改革基金會備份。
